# 票据贴现银行何时确认利息收入？

提问人：madfrog2011 时间：2018-05-14 15:38:05
银行确认贴现利息收入时点是否应与企业确认财务费用时点一致？ 比如企业拿一张 100 万的商业汇票向银行申请贴现，贴现利率5%，银行附有追索权，企业会计分录 借：银行存款 95 贷：短期借款 95 票据到期时 借：短期借款 95 财务费用 5 贷：
应收票据 100 所以银行是不是要在票据到期时确认利息收入，贴现日只能作为预收账款？ 如果是不附追索权的商业汇票贴现，贴现日企业直接 借：银行存款 95 财务费用 5 贷：应收票据 100 对应银行是否也在贴现日确认利息收入？

回答人：chenyiwei
对银行而言，贴现是贷款的一种，因此理论上对贴现利息收入应和其他种类的贷款一样，在贴现日至票据到期日之间逐月确认，当然实际操作中不排除基于重要性原则的考量而采用简化方法。